【裁判字號】    96,易,3909
【裁判日期】    970418
【裁判案由】    詐欺
【裁判全文】
臺灣板橋地方法院刑事判決              96年度易字第3909號
公  訴  人  臺灣板橋地方法院檢察署檢察官
被      告  甲○○
上列被告因詐欺案件，經檢察官聲請簡易判決處刑（96年度偵字
第1360號、第6099號、第6504號），本院認不宜以簡易判決處刑
，改依通常程序審理，暨移送併案（臺灣高雄地方法院檢察署96
年度偵字第9847號、臺灣臺中地方法院檢察署96年度偵字第7301
號、臺灣臺北地方法院檢察署96年度偵字第4374、5140號、臺灣
臺北地方法院檢察署96年度偵字第9333號、臺灣臺南地方法院檢
察署96年度偵字第9902號、臺灣板橋地方法院檢察署96年度偵緝
字第2839號），本院判決如下：
    主  文
甲○○幫助意圖為自己不法之所有，以詐術將本人之物交付，處
有期徒刑拾月，減為有期徒刑伍月，如易科罰金，以新臺幣壹仟
元折算壹日。
    事  實
一、甲○○明知提供自己之金融機構帳戶之存摺、金融卡（含密
    碼）予他人，該帳戶有遭利用作為詐騙工具之可能，竟仍基
    於幫助詐欺之犯意，先於民國95年11月22日某時許，至臺北
    縣板橋市○○路○ 段242 號復華商業銀行板橋分行開立帳號
    0000000000000000號帳戶（下稱復華銀行帳戶），復於同日
    至同年月28日內之不詳時間，在不詳處所，將其上開帳戶之
    存褶、金融卡（含密碼）等物，一併交付予某真實年籍姓名
    不詳之成年人，以此方式幫助該名成年人所屬詐欺集團為詐
    欺取財之犯行。嗣上開詐欺集團成員，基於意圖為自己不法
    所有之犯意，在雅虎奇摩拍賣網站上，刊登販賣遊戲機、數
    位相機、手機、液晶螢幕等電子商品，向不特定人施用詐術
    ，致如附表所示之闕學志、劉國英、王進源、李建興、江岳
    錚、鍾承澍、朱培文、王瑞平、梁雅函及許家偉等人上網瀏
    覽前開拍賣網站所刊登訊息後，均信以為真並陷於錯誤，而
    出價購買，並依指示將價款轉帳至被告所提供之上揭銀行帳
    戶內，俟該詐欺集團成員發現附表所示被害人將款項匯入該
    帳戶後，隨即派員將該帳戶內大部分款項提領（詳如附表所
    示），嗣因甲○○於95年12月6 日下午3 時許至復華銀行辦
    理補發存褶及金融卡時，經復華銀行通知警員到場後，始查
    知上情。
二、案經劉國英等分別告訴臺北縣政府警察局海山分局、臺北市
    政府警察局內湖分局及雲林縣政府警察局北港分局報告臺灣
    雲林地方法院檢察署呈請臺灣高等法院檢察署檢察長移轉臺
    灣板橋地方法院檢察署檢察官偵查後聲請簡易判決處刑，本
    院認不宜以簡易判決處刑，改依通常程序審理，暨移送併案
    審理。
    理  由
壹、證據能力部分：
    按被告以外之人於審判外之陳述，雖不符刑事訴訟法第159
    條之1 至第159 條之4 之規定，而經當事人於審判程序同意
    作為證據，法院審酌該言詞陳述或書面陳述作成時之情況，
    認為適當者，亦得為證據；當事人、代理人或辯護人於法院
    調查證據時，知有刑事訴訟法第159 條第1 項不得為證據之
    情形，而未於言詞辯論終結前聲明異議者，視為有前項之同
    意，刑事訴訟法第159 條之5 第1 項、第2 項分有明文。經
    查，本判決下列所引用之被告甲○○以外之人於審判外之陳
    述（包含書面陳述），檢察官、被告甲○○於本院言詞辯論
    終結前均未聲明異議，本院審酌上開證據資料製作時之情況
    ，尚無違法不當及證明力明顯過低之瑕疵，亦認為以之作為
    證據應屬適當，故揆諸前開規定，爰依刑事訴訟法第159 條
    之5 規定，認前揭證據資料均有證據能力。
貳、實體部分：
一、訊據被告甲○○固坦承申請復華銀行帳戶並領得存褶、金融
    卡等物之事實，惟矢口否認有何詐欺犯行，辯稱：伊於95年
    11月22日至復華銀行開戶後，將存褶、金融卡放在機車置物
    箱，機車則停在板橋火車站，之後即至宜蘭找友人，2 天後
    伊自宜蘭回來，並未發現機車置物箱有被撬開，故未發現復
    華銀行存褶、金融卡被竊，過幾天伊清理機車時才發現存褶
    、金融卡遭竊，伊並未將復華銀行帳戶之存摺、金融卡（含
    密碼）交付他人使用，以幫助他人詐欺犯罪云云。惟查：
(一)被告於95年11月22日某時至復華銀行申請開立帳號00000000
    00000000號帳戶，並領取存褶、金融卡之事實，業據被告於
    警詢、偵訊及本院訊問、審理時自承在卷，且有被告於復華
    銀行之開戶資料1 份在卷可按。又本件如事實欄所載之詐欺
    犯成員於附表所示之時間，在雅虎奇摩拍賣網站上佯稱拍賣
    遊戲機、數位相機、手機及液晶螢幕等電子商品，使如附表
    所示之被害人闕學志、劉國英、王進源、李建興、江岳錚、
    鍾承澍、朱培文、王瑞平、梁雅函及許家偉等人上網瀏覽前
    開拍賣網站所刊登訊息後，均信以為真並陷於錯誤，而出價
    購買，並依指示將價款匯款轉帳至被告所提供之上揭銀行帳
    戶內，俟該詐欺集團成員發現附表所示被害人將款項匯入該
    帳戶後，隨即派員將該帳戶內大部分款項提領等情，此據證
    人即被害人闕學志、劉國英、王進源、李建興、江岳錚、鍾
    承澍、朱培文、王瑞平、梁雅函及許家偉等人於警詢證述綦
    詳，復有中國信託商業銀行、臺灣銀行、第一商業銀行、玉
    山銀行、彰化銀行之自動櫃員機交易明細表各乙紙、網路銀
    行交易網頁書面列印資料、拍賣網站網頁、商品照片及上開
    復華銀行之交易明細表等件在卷足憑，足徵證人闕學志、劉
    國英、王進源、李建興、江岳錚、鍾承澍、朱培文、王瑞平
    、梁雅函及許家偉等人確於附表所示時間遭詐欺集團成員詐
    欺，致其等陷於錯誤，而轉帳如附表所示之金額至被告上開
    復華銀行帳戶無誤。
(二) 被告雖否認有將上開復華銀行帳戶存摺、金融（含密碼）
     提供予他人使用，並以前詞置辯，然金融機構存摺、金融
     卡及密碼事關個人財產權益之保障，其專有性甚高，一般
     人均有妥為保管及防止他人任意使用之認識，且當發現存
     摺、金融卡（密碼）等物遺失或失竊時，應會儘速向銀行
     辦理掛失，以免帳戶遭人盜用或為其他不法使用，惟被告
     係於95 年12 月6 日下午3 時許，至復華銀行辦理補發存
     褶及金融卡，而被告之上開帳戶係於95年11月30日下午5
     時29分許，始經警方以電話向復華銀行行員辦理金融卡掛
     失止付乙節，亦有復華銀行營業時間外晶片金融卡掛失止
     付禁制交易電話聯絡單乙紙在卷可按（詳臺灣板橋地方法
     院檢察署96年度偵字第1360號卷第26頁），並未有被告向
     復華銀行辦理掛失止付之紀錄，甚且被告亦未報警處理，
     因之，被告上開復華銀行帳戶之存摺、金融卡等物，若係
     遭竊而遺失，何以被告卻未就該帳戶存摺辦理掛失補發或
     報警處理，顯與一般常情相違悖。其次，苟欲使用金融卡
     領取款項者，須於金融機構所設置之自動櫃員機上依指令
     操作，並輸入正確之密碼，方可順利領得款項，若非帳戶
     所有人同意、授權而告知金融卡密碼等情況，單純持有金
     融卡之人，欲隨機輸入號碼而領取款項之機會，以現今金
     融卡密碼之設計，不法之人任意輸入號碼而與正確之密碼
     相符者，機率微乎其微，又依常情而論，稍有社會歷練、
     經驗之人，均知金融卡應與其存摺、印章、密碼分別保存
     ，或者將密碼牢記心中而不在任何物體上標示或載明密碼
     ，以免徒增帳戶款項遭人持金融卡併同輕易得知之密碼盜
     領款項，被告非屬至愚之輩，前揭社會經驗常情，亦應為
     被告所知稔，且被告既自承係以其雅虎奇摩上之帳號00
     000000號為金融卡密碼，且於本院詢問時立即、且毫無遲
     疑的唸出，足見被告業已熟記，並無遺忘之虞，則其又何
     須將金融卡密碼書寫在密碼紙上之必要？如此不僅徒增他
     人未經同意而使用上開帳戶之風險，並使密碼之保護作用
     喪失殆盡。又就取得上開帳戶之第三人而言，該人既有意
     利用上開帳戶作為詐騙之工具，當無選擇一隨時可能遭真
     正存戶掛失而無法使用之帳戶之可能，輔以現今社會上，
     確實存有不少為貪圖小利而出售自己帳戶供人使用之人，
     是該第三人僅需付出少許之金錢，即可取得可完全操控而
     無遭掛失風險之帳戶，該第三人實無以此方式取得上開帳
     戶之必要，否則，若被告在該第三人尚未行詐前，或行詐
     後，尚未將帳戶內之款項提領出前，即將上開帳戶掛失，
     該第三人豈非無法遂其詐財之目的，該第三人絕無將涉及
     詐騙成否之關鍵置於如此不確定境地之可能。故益徵本件
     復華銀行帳戶之存摺、金融卡等物，絕非詐欺集團竊得後
     所使用，而係被告自行交付予該詐欺集團成員使用無疑。
     從而，被告上開辯稱，委無足採。
(三)又按任何人均可辦理金融帳戶存摺、金融卡使用，如無正當
    理由，實無借用他人存摺、金融卡使用之理，而金融存摺、
    金融卡及密碼亦事關個人財產權益之保障，其專有性甚高，
    除非本人或與本人親密關係者，難認有何理由可自由流通使
    用該存摺、金融卡及密碼，一般人均有妥為保管及防止他人
    任意使用之認識，縱特殊情況偶需交付他人使用，亦必深入
    瞭解用途及合理性，始予提供，且該等專有物品如落入不明
    人士手中，而未加以闡明正常用途，極易被利用為與財產有
    關之犯罪工具，而有犯罪意圖者，非有正當理由，竟徵求他
    人提供帳戶，客觀上可預見其目的，係供為某筆資金之存入
    ，後再行領出之用，且該筆資金之存入及提領過程係有意隱
    瞞其流程及行為人身分曝光之用意，一般人本於一般認知能
    力均易於瞭解，報章媒體復一再披露詐騙集團為規避查緝，
    故使用他人帳戶以遂行詐欺之不法犯罪態樣，被告為一智慮
    健全、有社會經驗之成年人，對此自難諉為不知，且被告任
    意交付帳戶存摺、金融卡及密碼予他人，該人既有使用帳戶
    存摺之需，竟不思自行申辦，反大費周章收集他人帳戶使用
    ，顯與一般交易常情相悖，則其用途實屬可疑，足證被告應
    可預見金融帳戶存摺、金融卡（含密碼）等物提供他人使用
    ，將幫助他人實施詐欺犯罪，竟仍將其帳戶存摺、金融卡（
    含密碼）交付該來路不明之人，是縱無證據證明被告明知該
    人之犯罪態樣係以該帳戶供詐欺之用，惟其顯具縱有人以其
    金融帳戶實施詐欺犯罪亦不違背其本意之幫助意思至明。
二、按刑法上之幫助犯，係對於犯罪與正犯有共同之認識，而以
    幫助之意思，對於正犯資以助力，而未參與實施犯罪之行為
    者而言（最高法院75年度台上字第1509號、88年度台上字第
    1270號判決亦同此意旨）。是以，如未參與實施犯罪構成要
    件之行為，而係出於幫助之意思提供助力，即屬幫助犯，非
    共同正犯。查本案被告甲○○基於幫助之犯意，提供上開台
    新銀行帳戶之存摺、金融卡（含密碼）予他人，並供真實姓
    名不詳之人使用，已如前述，被害人闕學志、劉國英、王進
    源、李建興、江岳錚、鍾承澍、朱培文、王瑞平、梁雅函及
    許家偉等人在遭施用詐術後而陷於錯誤，致轉帳如附表所示
    之金額至被告所提供之上開復華銀行帳戶，是被告所為係參
    與刑法詐欺罪構成要件以外之行為，且在無證據證明被告係
    以正犯而非以幫助犯之犯意參與犯罪之情形下，應認其所為
    係幫助犯而非正犯行為。
三、核被告甲○○所為，係犯刑法第30條第1 項前段及第339 條
    第1 項之幫助詐欺取財罪。又被告以幫助之意思，參與構成
    要件以外之行為，為幫助犯，爰依刑法第30條第2 項規定，
    依正犯之刑減輕之。爰審酌被告犯罪之動機、目的、手段、
    危害，被害人受詐騙之金額，兼衡被告大專畢業之智識程度
    （見警詢筆錄），犯後矢口否認犯行之態度等一切情狀，量
    處如主文所示之刑。又被告犯罪時間係在96年4 月24日以前
    ，合於中華民國九十六年罪犯減刑條例第2 條第1 項第3 款
    之減刑條件，應減其宣告刑二分之一如主文所示，並依刑法
    第41條第1 項前段規定，諭知如易科罰金之折算標準。至移
    送併辦即臺灣高雄地方法院檢察署96年度偵字第9847號、臺
    灣臺中地方法院檢察署96年度偵字第7301號、臺灣臺北地方
    法院檢察署96年度偵字第4374、5140號、臺灣臺北地方法院
    檢察署96年度偵字第9333號、臺灣臺南地方法院檢察署96年
    度偵字第9902號、臺灣板橋地方法院檢察署96年度偵緝字第
    2839號案件，與本件起訴部分，係屬同一事實，附此敘明。
據上論斷，應依刑事訴訟法第452 條、第299 條第1 項前段，刑
法第30條第1 項前段、第2 項、第339 條第1 項，刑法第41條第
1 項前段，刑法施行法第1 條之1 第1 項、第2 項前段，中華民
國九十六年罪犯減刑條例第2 條第1 項第3 款、第7 條、第9 條
，判決如主文。
本案經檢察官吳宗光到庭執行職務。
中    華    民    國    97    年    4     月    18    日
                    刑事第十七庭審判長法   官 李幼妃
                                      法   官 張紹省
                                      法   官 鄭燕璘
上列正本證明與原本無異
中    華    民    國    97    年    4     月    18    日
                                      書記官  陳筱惠
附錄本案論罪科刑法條全文：
刑法第339條第1項：
意圖為自己或第三人不法之所有，以詐術使人將本人或第三人之
物交付者，處5年以下有期徒刑、拘役或科或併科1000元以下罰
金。
附表：
┌──┬───┬────┬─────────┬────┐
│編號│被害人│詐騙時間│詐騙之方式及金額  │備    註│
├──┼───┼────┼─────────┼────┤
│ 1  │闕學志│95年11月│詐騙集團成員在雅虎│臺灣板橋│
│    │      │29日上午│奇摩拍賣網站上以ma│地方法院│
│    │      │10時0分 │gge1021@yahoo.com.│檢察署96│
│    │      │許      │tw帳號佯稱販售臺灣│年度偵字│
│    │      │        │SONY PSP 1000K遊戲│第1360號│
│    │      │        │機一台，使闕學志陷│、6099號│
│    │      │        │於錯誤，於95年11月│及6504號│
│    │      │        │29日知悉得標後，依│聲請簡易│
│    │      │        │對方指示於當日在臺│判決處刑│
│    │      │        │北市松山區○○○路│        │
│    │      │        │3 段261 號5 樓之台│        │
│    │      │        │新銀行以網路銀行轉│        │
│    │      │        │帳6,000 元至被告所│        │
│    │      │        │有之復華商業銀行板│        │
│    │      │        │橋分行000-00000000│        │
│    │      │        │68780 號帳戶內    │        │
│    │      │        │                  │        │
├──┼───┼────┼─────────┼────┤
│ 2  │劉國英│95年11月│詐騙集團成員在雅虎│臺灣板橋│
│    │      │28日（聲│奇摩拍賣網站上以ma│地方法院│
│    │      │請處刑書│ggie9911lin@yahoo.│檢察署96│
│    │      │誤載為29│com.tw帳號佯稱販售│年度偵字│
│    │      │日，應予│SONY牌T9型相機一台│第1360號│
│    │      │更正）晚│，使劉國英陷於錯誤│、6099號│
│    │      │間7時43 │，於95年11月28日知│及6504號│
│    │      │分許    │悉得標後，依對方指│聲請簡易│
│    │      │        │示於當日在臺北市信│判決處刑│
│    │      │        │義區○○街600 巷10│        │
│    │      │        │0 弄27號2 樓住處附│        │
│    │      │        │近某便利商店附設之│        │
│    │      │        │中國信託商業銀行之│        │
│    │      │        │自動櫃員機轉帳7,00│        │
│    │      │        │0元 至被告所有之復│        │
│    │      │        │華商業銀行板橋分行│        │
│    │      │        │000-0000000000000 │        │
│    │      │        │號帳戶內          │        │
├──┼───┼────┼─────────┼────┤
│ 3  │王進源│95年11月│詐騙集團成員在雅虎│臺灣板橋│
│    │      │29日晚間│奇摩拍賣網站上以ma│地方法院│
│    │      │9時39分 │gge1021@yahoo.com.│檢察署96│
│    │      │許      │tw帳號佯稱販售臺灣│年度偵字│
│    │      │        │SONY PSP遊戲主機一│第1360號│
│    │      │        │台，使王進源陷於錯│、6099號│
│    │      │        │誤，於95年11月29日│及6504號│
│    │      │        │知悉得標後，依對方│聲請簡易│
│    │      │        │指示於當日在嘉義縣│判決處刑│
│    │      │        │朴子市大葛里24鄰祥│        │
│    │      │        │和三路西段23號5 樓│        │
│    │      │        │20房（聲請處刑書誤│        │
│    │      │        │載為雲林縣口湖鄉口│        │
│    │      │        │湖村崇文路2 段477 │        │
│    │      │        │號，應予更正）住處│        │
│    │      │        │以網路ATM 轉帳6,50│        │
│    │      │        │0 元至被告所有之復│        │
│    │      │        │華商業銀行板橋分行│        │
│    │      │        │000-0000000000000 │        │
│    │      │        │號帳戶內          │        │
├──┼───┼────┼─────────┼────┤
│ 4  │李建興│95年11月│詐騙集團成員在雅虎│臺灣高雄│
│    │      │30日下午│奇摩拍賣網站上以ki│地方法院│
│    │      │1時59分 │nki980@yahoo.com.t│96年度偵│
│    │      │許      │w 帳號佯稱販售優派│字第9847│
│    │      │        │牌ViewSonic VA902 │號移送併│
│    │      │        │液晶螢幕一台，使李│辦      │
│    │      │        │建興陷於錯誤，於95│        │
│    │      │        │年11月30日知悉得標│        │
│    │      │        │後，依對方指示於當│        │
│    │      │        │日在高雄市前鎮區新│        │
│    │      │        │生路之臺灣銀行自動│        │
│    │      │        │櫃員機轉帳4,720 元│        │
│    │      │        │（併辦意旨書誤載為│        │
│    │      │        │4,600 元，應予更正│        │
│    │      │        │）至被告所有之復華│        │
│    │      │        │商業銀行板橋分行80│        │
│    │      │        │0-0000000000000 號│        │
│    │      │        │帳戶內            │        │
├──┼───┼────┼─────────┼────┤
│ 5  │江岳錚│95年11月│詐騙集團成員在網路│臺灣臺中│
│    │      │29日下午│上佯稱販賣數位相機│地方法院│
│    │      │2時47分 │一台，使江岳錚陷於│檢察署96│
│    │      │許      │錯誤，於95年11月29│年度偵字│
│    │      │        │日知悉得標後，依對│第7301號│
│    │      │        │方指示於當日在臺中│移送併辦│
│    │      │        │縣沙鹿鎮○○路2 巷│        │
│    │      │        │1 號以網路ATM 轉帳│        │
│    │      │        │9,000 元至被告所有│        │
│    │      │        │之復華商業銀行板橋│        │
│    │      │        │分行000-0000000068│        │
│    │      │        │780 號帳戶內      │        │
│    │      │        │                  │        │
├──┼───┼────┼─────────┼────┤
│ 6  │鍾承澍│95年11月│詐騙集團成員在奇摩│臺灣臺北│
│    │      │29日    │奇摩拍賣網站上以ma│地方法院│
│    │      │        │gge1021@yahoo.com.│檢察署96│
│    │      │        │tw帳號佯稱販售SON │年度偵字│
│    │      │        │Y 牌T30 數位相機1 │第4374號│
│    │      │        │台，使鍾承澍陷於錯│及5140號│
│    │      │        │誤，於95年11月29日│移送併辦│
│    │      │        │知悉得標後，依對方│        │
│    │      │        │指示於當日在臺北市│        │
│    │      │        │大安區○居街98巷17│        │
│    │      │        │號4 樓住處以網路AT│        │
│    │      │        │M 轉帳7,000 元至被│        │
│    │      │        │告所有之復華商業銀│        │
│    │      │        │行板橋分行000-0000│        │
│    │      │        │000000000號帳戶內 │        │
│    │      │        │                  │        │
├──┼───┼────┼─────────┼────┤
│ 7  │朱培文│95年11月│詐騙集團成員在奇摩│臺灣臺北│
│    │      │30日下午│奇摩拍賣網站上以ma│地方法院│
│    │      │1時22分 │ggie9911lin@yahoo.│檢察署96│
│    │      │許      │com.tw帳號佯稱販售│年度偵字│
│    │      │        │SonyEricsson K800i│第4374號│
│    │      │        │手機一具（併辦意旨│及5140號│
│    │      │        │書誤載為相機一台，│移送併辦│
│    │      │        │應予更正），使朱培│        │
│    │      │        │文陷於錯誤，於95年│        │
│    │      │        │11 月30 日知悉得標│        │
│    │      │        │後，依對方指示於當│        │
│    │      │        │日透過第一商業銀行│        │
│    │      │        │之自動櫃員機轉帳11│        │
│    │      │        │,1 20 元（併辦意旨│        │
│    │      │        │書誤載為11,000元，│        │
│    │      │        │應予更正）至被告所│        │
│    │      │        │有之復華商業銀行板│        │
│    │      │        │橋分行000-00000000│        │
│    │      │        │68780號帳戶內     │        │
│    │      │        │                  │        │
├──┼───┼────┼─────────┼────┤
│ 8  │王瑞平│95年11月│詐騙集團成員在網路│臺灣臺北│
│    │      │30日中午│上佯稱販賣液晶螢幕│地方法院│
│    │      │12時35分│一台，使王瑞平陷於│檢察署96│
│    │      │許      │錯誤，於95年11月30│年度偵字│
│    │      │        │日知悉得標後，依對│第9333號│
│    │      │        │方指示於當日在臺北│移送併辦│
│    │      │        │縣新店市○○路○ 段│        │
│    │      │        │22號之玉山銀行自動│        │
│    │      │        │櫃員機轉帳4,500 元│        │
│    │      │        │至被告所有之復華商│        │
│    │      │        │業銀行板橋分行806-│        │
│    │      │        │0000000000000 號帳│        │
│    │      │        │戶內              │        │
├──┼───┼────┼─────────┼────┤
│ 9  │梁雅函│95年11月│詐騙集團成員在奇摩│臺灣臺南│
│    │      │28日下午│雅虎拍賣網站上以ev│地方法院│
│    │      │5時21分 │a5619 帳號佯稱販售│檢察署96│
│    │      │許      │SonyEricsson K610i│年度偵字│
│    │      │        │手機一具，使梁雅函│第9902號│
│    │      │        │陷於錯誤，於95年11│移送併辦│
│    │      │        │月28日知悉得標後，│        │
│    │      │        │依對方指示於當日透│        │
│    │      │        │過彰化銀行之自動櫃│        │
│    │      │        │員機轉帳9,500 元至│        │
│    │      │        │被告所有之復華商業│        │
│    │      │        │銀行板橋分行806-04│        │
│    │      │        │00000000000 號帳戶│        │
│    │      │        │內                │        │
├──┼───┼────┼─────────┼────┤
│ 10 │許家偉│95年11月│詐騙集團成員在雅虎│臺灣板橋│
│    │      │29日下午│奇摩拍賣網站上以ki│地方法院│
│    │      │4時49分 │nki980@yahoo.com.t│檢察署96│
│    │      │許      │w 帳號佯稱販售易利│年度偵緝│
│    │      │        │信W900i 手機一具，│字第2839│
│    │      │        │使許家偉陷於錯誤，│號移送併│
│    │      │        │於95年11月29日知悉│辦      │
│    │      │        │得標後，依對方指示│        │
│    │      │        │於當日透過中國信託│        │
│    │      │        │商業銀行之自動櫃員│        │
│    │      │        │機轉帳9,200 元至被│        │
│    │      │        │告所有之復華商業被│        │
│    │      │        │銀銀行板橋分行806-│        │
│    │      │        │0000000000000號帳 │        │
│    │      │        │戶內              │        │
└──┴───┴────┴─────────┴────┘


司法院資訊處製作；財團法人民間司法改革基金會備份。
